臺灣桃園地方法院民事簡易判決
111年度壢簡字第109號
原      告  甲女    
訴訟代理人  陳金永  
被      告  陳佑任  
上列當事人間請求損害賠償事件，本院於民國111年5月9日言詞
辯論終結，判決如下：
    主    文
原告之訴駁回。
訴訟費用由原告負擔。
    事實及理由
一、按司法機關所製作必須公示之文書，不得揭露被害人之姓名
    、出生年月日、住居所及其他足資識別被害人身分之資訊，
    性侵害犯罪防治法第12條第2項定有明文；另廣告物、出版
    品、廣播、電視、電子訊號、電腦網路或其他媒體，不得報
    導或記載性騷擾被害人之姓名或其他足資識別被害人身分之
    資訊，性騷擾防治法第12條前段亦有明定；又性騷擾防治法
    所稱之性騷擾，不包含性侵害犯罪在內，此觀同法第2條規
    定自明。由是可知，性騷擾防治法並未設有如上揭性侵害犯
    罪防治法規範司法機關製作裁判文書應遮隱足資識別被害人
    身分資訊之規定，且因性騷擾行為與性侵害犯罪行為有別，
    亦無從逕援用該規定為性騷擾案件隱匿此類資訊之依據。惟
    參酌性騷擾防治法第1條第1項「為防治性騷擾及保護被害人
    之權益」之立法目的，暨同法第12條保護性騷擾事件被害人
    之隱私、避免其受二度傷害之規範意旨（同法第12條立法理
    由參照），應認司法機關受理性騷擾案件，於製作裁判文書
    時，得依事件具體情節，暨斟酌被害人意願，於個案類推適
    用性侵害犯罪防治法第12條第2項之規定。經查，原告起訴
    主張之原因事實為被告對原告涉有性騷擾之侵權行為，本院
    認本件判決仍應對被害人之身分予以保密，爰類推適用性侵
    害犯罪防治法第12條第2項之規定，不揭露原告之姓名、住
    居所等資訊，並將原告姓名以代號標記，合先敘明。
二、原告主張：被告於民國108年11至12月間，在址設桃園市平
    鎮區之陸軍後勤訓練中心擔任士官長中隊長，原告則為被告
    之部屬，被告曾先後對原告實施下列性騷擾之行為：
    ㈠於108年11月20日（或21日）晚上11時許，在址設桃園市平
      鎮區之營區內，被告請同仁即訴外人胡耀東通知原告至中
      隊長室，待原告與胡耀東一同進入中隊長室後，被告即請
      胡耀東先行離開，並坐在原告左側，竟藉酒意將頭靠在原
      告腿上，原告一時驚恐便將被告頭部移開，隨即離開返回
      自己寢室。
    ㈡於108年11月26日晚上11時許，兩造與其他同仁在上開營區
      附近黃昏市場小攤聚餐，被告坐在原告右側，竟以手碰觸
      原告右手，原告見狀遂往左側移動避開，被告又靠近原告
      ，並用手抓住原告之手碰觸被告大腿，原告將手抽回後，
      被告又拉原告之右腿放在被告大腿上，上開騷擾過程約持
      續3至5分鐘。
    ㈢於108年12月4日兩造與其他同仁在桃園市龍潭區客滿滿婚
      宴會館餐廳聚餐，餐畢同仁一同合影時，被告移坐至原告
      身旁，並以手碰觸原告臀部上方，原告見狀立即移向另一
      側，嗣後同行盧姓友人曾私下詢問原告，是否知悉被告故
      意碰觸原告身體乙事。
    原告因被告上開不法侵害行為，身心痛苦異常，除已循規定
    向陸軍後勤訓練中心提出性騷擾申訴外，並於110年9月27日
    至桃園憲兵隊報案。為此，爰依侵權行為之法律關係，提起
    本件訴訟等語，並聲明：被告應給付原告新臺幣（下同）15
    0,000元。
三、被告則以：伊否認於上開時、地對被告有性騷擾之行為，原
    告就此曾向陸軍後勤訓練中心提出性騷擾申訴案，經該中心
    於110年10月22日審議決議被告性騷擾不成立後，原告再向
    陸軍後勤指揮部申復，經該部於111年2月7日亦審議決議被
    告性騷擾不成立，故原告本件請求應無理由等語，資為抗辯
    ，並聲明：如主文第1項所示。
四、本院之判斷：
  ㈠按民法第184條第1項前段所定侵權行為之成立，須行為人因
    故意過失不法侵害他人權利，亦即行為人須具備歸責性、違
    法性，並不法行為與損害間有因果關係，始能成立，且主張
    侵權行為損害賠償請求權之人，對於侵權行為之成立要件應
    負舉證責任（最高法院108年度台上字第1990號判決意旨參
    照）。又當事人主張有利於己之事實者，就其事實有舉證之
    責任，民事訴訟法第277條前段有明文規定。是民事訴訟如
    係由原告主張權利者，應先由原告負舉證之責，若原告先不
    能舉證，以證實自己主張之事實為真實，則被告就其抗辯事
    實即令不能舉證，或其所舉證據尚有疵累，亦應駁回原告之
    請求（最高法院17年上字第917號判例意旨參照）。而認定
    事實所憑之證據，固不以直接證據為限，惟採用間接證據時
    ，必其所成立之證據，在直接關係上，雖僅足以證明他項事
    實，但由此他項事實，本於推理之作用足以證明待證事實者
    而後可，斷不能以單純論理為臆測之根據，就待證事實為推
    定之判斷（最高法院110年度台上字第395號裁判意旨參照）
    。
  ㈡本件原告主張被告於前揭時、地對其有性騷擾之行為，無非
    係以通訊軟體對話紀錄、性騷擾申復審議決議書、兩造109
    年4月17日協議書、本院108年度家訴字第8號民事判決、109
    年4月17日協議談話紀錄、簡訊、客滿滿婚宴會館聚餐合影
    照片等件為其依據。惟觀諸上開通訊軟體對話紀錄（參見本
    院卷第34至38頁），兩造對話之時間分別為108年11月21日
    、28日、12月2日、4日、5日，審其對話內容與原告所指稱
    之性騷擾行為全然無涉，已難據此逕認原告之主張屬實。又
    兩造於本院審理中既均表示109年4月17日之協議與本件性騷
    擾行為無關（參見本院卷第31頁背面），自亦無從以兩造10
    9年4月17日協議書、協議談話紀錄及簡訊（參見本院卷第44
    、49至57頁），率予認定被告有原告所指訴之性騷擾行為。
    再查諸原告所提出之本院108年度家訴字第8號民事判決，係
    被告之配偶以被告與原告間於108年12月至109年3月23日間
    發生數次性行為而侵害其配偶權，乃對被告訴請侵權行為損
    害賠償，經本院判決部分准許在案（參見本院卷第46至48頁
    ），核其內容亦未有隻字片語敘及原告所指之上開性騷擾行
    為，與本件指訴事實自無任何關聯。復觀之原告所提出之客
    滿滿婚宴會館聚餐合影照片（參見本院卷第58頁），至多僅
    能證明兩造與部隊同仁於108年12月4日確曾在該餐廳聚餐並
    合影乙情，惟亦無從遽認被告確有原告所稱以手碰觸原告臀
    部上方之情。又者，遍觀被告聲請本院向陸軍後勤指揮部調
    取之本件性騷擾事件申訴及申復審議相關資料，亦查無任何
    證據資料足資認定被告有原告所指之性騷擾行為，且陸軍後
    勤訓練中心及陸軍後勤指揮部審議後，均決定被告之性騷擾
    行為不成立，有相關申訴審議決議書、申復審議決議書在卷
    可按（參見本院卷第15至17、39至43頁），自亦無從據以為
    有利原告之認定。此外，原告就其所述被告於前揭時、地對
    其有性騷擾行為云云，於本院審理中未再舉證以實其說，應
    認其主張尚屬乏據，洵非可採。
五、綜上所述，原告既未能舉證證明被告確有其所稱之性騷擾行
    為，則原告復依侵權行為之法律關係，請求被告給付原告15
    0,000元，為無理由，應予駁回。
六、本件事證已臻明確，兩造其餘之攻擊防禦方法及所提證據，
    於判決結果不生影響，爰不一一論列，併此敘明。
七、訴訟費用負擔之依據：民事訴訟法第78條。
中　　華　　民　　國　　111 　年　　5 　　月　　31　　日
                  中壢簡易庭      法  官  陳振嘉
　　　　　　　　　
以上正本係照原本作成。
如不服本判決，應於送達後20日內，向本院提出上訴狀並表明上
訴理由，如於本判決宣示後送達前提起上訴者，應於判決送達後
20日內補提上訴理由書（須附繕本）。
如委任律師提起上訴者，應一併繳納上訴審裁判費。
書記官  郭玉芬
中　　華　　民　　國　　111 　年　　5 　　月　　31　　日